臺灣桃園地方法院民事判決　　　　　　　　　　　　九十三年度重訴字第一五０號
　　原　　告　　丙○○○
　　訴訟代理人　乙○○
　　被　　告　　甲○○
右當事人間請求損害賠償事件，原告就本院九十二年度交易字第七三號業務過失傷害
刑事案件提起附帶民事訴訟（九十二年度交重附民字第一九號），經本院刑事庭裁定
移送前來，本院於九十三年十一月五日言詞辯論終結並判決如左：
    主    文
被告應給付原告新台幣玖佰柒拾伍萬陸仟陸佰柒拾柒元，及自民國九十二年六月十九
日起至清償日止按年息百分之五計算之利息。
訴訟費用由被告負擔。
本判決得假執行。
    事    實
甲、原告方面：
壹、聲明：除供擔保金額外如主文所示。
貳、陳述：
一、被告甲○○因失業而以打零工為生，於民國（下同）九十一年九月二十五日，適
    有人委託載運木材，遂向他人借得車號ＧＢ－五六一○號小貨車後，邀朋友謝東
    興一同前往幫忙載運，而於同日下午四時四十分許，駕駛前揭借得車輛載同謝東
    興沿桃園縣蘆竹鄉○○村○○路○段由桃園往竹圍方向之市區道路行駛，行經同
    路段一巷巷口時，本應注意未有行車速度標誌或標線之市區道路時速不得超過五
    十公里，亦應隨時注意車前狀況，以避免危險發生，且當時天候雖為下雨，路面
    溼滑，但有日間自然光、道路無障礙物，尚無不能注意之情況，經疏未注意而以
    六十至七十公里時速超速行駛，且疏未注意某不明車輛自右側超車切入其正前方
    之車前狀況，以致見狀後閃避不及而緊急煞車，終因其車輛超速行駛，導致前輪
    鎖死打滑失控衝入對向車道，適與鍾佳玲駕駛車號ＫＨ－三八一五號自用小客車
    搭載原告沿對向車道駛來對撞而翻覆，致原告受有頭部外傷併顱內出血、左側股
    骨骨折等傷害，刑事部份業經鈞院以九十二年度交易字第七三號刑事判決處被告
    因過失傷害人，處有期徒刑伍月，如易科罰金，以參佰元折算壹日確定在案，且
    原告因被告上開過失傷害行為，至今仍無法工作及自由行動。
二、依上開刑事判決所載事實，被告侵權行為甚明，依法應賠償原告左列損失：
（一）原告受傷後，自九十一年九月二十六日起至九十二年四月十六日止，已支付醫
      藥費及看護費用新台幣（下同）一百九十六萬四千零二十二元，又預估後續醫
      療及復健費用尚需支出三十萬元，故被告應賠償原告醫療及增加之生活支出，
      計二百二十六萬四千零二十二元：
    (1)原告自九十一年九月二十六日起至同年十一月七日，共住院四十二天，支出醫
      療及看護費用五十四萬七百八十七元。
    (2)自九十一年十一月八日至同年十二月二十五日間，原告返回日本治療，支出交
      通費日幣四萬四千一百五十元、醫療用品費日幣一萬四千三百零一元、診療費
      日幣四十七萬九千八百十四元、國際電話費日幣九千零六十元，合計支出日幣
      五十四萬七千三百二十五元，折合新台幣為十五萬六千三百元。
    (3)自九十一年十二月二十六日至翌年三月一日間，支出交通費日幣一萬四千二百
      三十元、醫療用品費日幣十萬九千二百七十三元、醫療費日幣六十萬五千二百
      八十元，合計支出日幣七十二萬八千七百八十三元，折合新台幣為二十萬八千
      二百元。
    (4)九十二年三月二日至同年四月十六日間，復支出醫療費用日幣一萬八千四百元
      ，折合新台幣為五千二百五十元。
    (5)原告至今仍無法自由行動，尚需繼續復健及醫療，預估仍須支出新台幣三十萬
      元之費用。
    (6)原告自九十一年十一月七日出院迄今，仍無法自理生活及行動，須雇請看
      料，每日需日幣八千八百元，迨至九十二年十二月底，為期四百十九天，共支
      出日幣三百六十八萬七千二百元之看護費用，折合新台幣為一百零五萬三千四
      百八十五元。
（二）原告係日本ＧＬＯＲＹ公司董事長，年薪為日幣一千五百三十七萬九千四百七
      十一元，亦即月薪為日幣一百二十八萬一千六百二十二元，折合新台幣為三十
      六萬六千一百七十七元，卻因系爭車禍事故受傷，迄今尚不能工作，算至九十
      二年十二月底，共損失十五個月收入，即五百四十九萬二千六百五十五元。
（三）原告因身體受傷，精神肉體所受痛苦甚大，故請求非財產上損害金額二百萬元
      。
參、證據：提出長庚紀念醫院醫療收據一紙、在日就診車資、醫療用品及看診收據共
    六十五紙、扣繳憑單四紙為證。
乙、被告方面：
壹、聲明：同意原告之聲明。
貳、陳述：對於刑事判決所認定之事實不爭執，且對於原告所主張之台、日醫療費用
    、交通費用、醫療用品費用、電話費、看護費用等支出、喪失勞動能力之工作損
    失及精神慰撫金之請求亦不爭執，惟其現在沒錢賠償，一旦有錢即還。
參、證據：未提出任何證據。
丙、本院依職權調閱台灣桃園地方法院檢察署九十一年度偵字第二○五七二號非駕駛
    業務過失傷害偵查卷宗及本院九十二年度交易字第七三號業務過失傷害刑事卷宗
    。
    理    由
一、本件原告主張上述之事實，業據原告提出長庚紀念醫院醫療收據一紙、在日就診
    車資、醫療用品及看診收據共六十五紙、扣繳憑單四紙為證，並經本院依職權調
    閱台灣桃園地方法院檢察署九十一年度偵字第二○五七二號非駕駛業務傷害偵查
    卷宗及本院九十二年度交易字第七三號業務過失傷害刑事卷宗，核閱屬實，且為
    被告所自認，堪信為真實。
二、又本件車禍經本院送臺灣省桃園縣車輛行車事故鑑定委員會，認本件被告駕駛自
    小貨車自行閃避失當侵入對向事道為肇事原因，原告所搭乘訴外人鍾佳玲駕駛自
    小客車無肇事因素，有該委員會九十二年十月六日府車鑑桃字第九二一○五二號
    函及所檢附之鑑定意見書一份可證（附於本院九十二年度交易字第七三號業務過
    失傷害刑事卷宗一第八十三頁至第八十五頁），是本件車禍應由被告負全部之過
    失責任，原告並無與有過失責任，堪予認定。
三、按「汽車、機車或其他非依軌道行駛之動力車輛，在使用中加損害於他人，駕駛
　　人應賠償因此所生之損害。」、「因故意或過失，不法侵害他人之權利者，負損
　　害賠償責任。」、「不法侵害他人之身體或健康者，對於被害人因此喪失或減少
　　勞動能力或增加生活上之需要時，應負賠償責任。」、「不法侵害他人之身體、
　　健康、名譽、自由、信用、隱私、貞操、或不法侵害其他人格法益而情節重大者
　　，被害人雖非財產上之損害，亦得請求賠償相當之金額。」，民法第一百九十一
　　條之二前段、第一百八十四條第一項前段、第一百九十三條第一項、第一百九十
　　五條第一項前段分別定有明文。本件原告因被告駕駛小貨車之肇事行為而受有頭
　　部外傷併顱內出血、左側股骨骨折等傷害，而依上開法條之規定請求被告賠償原
　　告所支出之醫療費用、增加生活所需支出費用、因而喪失勞動能力之損失，及非
　　財產上之損害等，自屬於法有據。
四、又按「當事人於言詞辯論時為訴訟標的之捨棄或認諾者，應本於其捨棄或認諾為
    該當事人敗訴之判決。」民事訴訟法第三百八十四條定有明文。本件原告主張所
    支出之醫療費用、增加生活所需支出費用共二百二十六萬四千零二十二元，及喪
    失勞動能力之損失共五百四十九萬二千六百五十五元，及非財產上之損害即精神
    慰撫金二百萬元之事實，業據原告提出長庚紀念醫院醫療收據一紙、在日就診車
    資、醫療用品及看診收據共六十五紙、扣繳憑單四紙為證，且被告對於原告本件
    之訴訟標的及原告請求之上述金額亦均予以認諾，是依上開民事訴訟法第三百八
    十四條之規定，本院自應本於被告之認諾而為被告敗訴之判決。從而，本件原告
    請求被告賠償其所支出之醫療費用、增加生活所需支出費用共二百二十六萬四千
    零二十二元，及喪失勞動能力之損失共五百四十九萬二千六百五十五元，及非財
    產上之損害二百萬元，及自附帶民事起訴狀繕本送達被告之翌日（即九十二年六
    月十九日）起至清償日止，按週年利率百分之五計算之利息，為有理由，應予准
    許。又本於被告認諾所為之判決，法院應依職權宣告假執行，民事訴訟法第三百
    八十九條第一項第一款亦有明定，是本件自應宣告原告得假執行。
五、據上論結，本件原告之訴，為有理由，依民事訴訟法第七十八條、第三百八十九
    條第一項第一款，判決如主文。
中　　　華　　　民　　　國　　九十三　　年　　 十一　　 月  　十九　　　日
                                臺灣桃園地方法院民事第二庭
                                               法      官  黃漢權
右為正本係照原本作成
如對本判決上訴，須於判決送達後廿日內向本院提出上訴狀
中　　　華　　　民　　　國　　九十三　　年　　 十一 　　月　  二十二　　日
                                               法院書記官  許家慧
